【裁判字號】    97,訴,209
【裁判日期】    970430
【裁判案由】    違反毒品危害防制條例
【裁判全文】
臺灣嘉義地方法院刑事判決               97年度訴字第209號
公  訴  人  臺灣嘉義地方法院檢察署檢察官
被      告  甲○○
上列被告因違反毒品危害防制條例案件，經檢察官提起公訴（九
十七年度毒偵字第一五八號），被告於準備程序中就被訴事實為
有罪之陳述，經本院合議庭裁定由受命法官獨任進行簡式審判程
序，判決如下：
    主  文
甲○○施用第一級毒品，累犯，處有期徒刑柒月；又施用第二級
毒品，累犯，處有期徒刑陸月，扣案之第二級毒品甲基安非他命
壹包（驗餘淨重零點伍零陸貳公克）沒收銷燬之，上開第二級毒
品甲基安非他命外包裝袋壹個及塑膠空罐壹個均沒收。應執行有
期徒刑拾壹月，扣案之第二級毒品甲基安非他命壹包（驗餘淨重
零點伍零陸貳公克）沒收銷燬之，上開第二級毒品甲基安非他命
外包裝袋壹個及塑膠空罐壹個均沒收。
    事  實
一、甲○○前於民國九十年間因施用毒品案件，經法院裁定觀察
    、勒戒後，認為有繼續施用毒品傾向，復經裁定令入戒治處
    所施以強制戒治，嗣因無繼續戒治必要，經法院裁定停止戒
    治，所餘戒治期間交付保護管束，於九十一年四月十五日保
    護管束期滿未經撤銷停止戒治，視為強制戒治執行完畢釋放
    ，又因自九十三年七月一日至同年七月四日止施用第二級毒
    品安非他命案件，經本院於九十三年八月二十五日以九十三
    年度嘉簡字第七○九號判決處有期徒刑六月，如易科罰金，
    以銀元三百元折算一日確定，於九十四年五月十五日縮短刑
    期執行完畢。詎仍不知悔改，於強制戒治執行完畢釋放後五
    年內（非五年後再犯），基於施用第一級毒品海洛因之犯意
    ，於九十七年一月二十五日下午五時許，在嘉義市湖子內某
    處，以將海洛因摻入香菸內點火燃燒吸食煙霧之方式，施用
    第一級毒品海洛因一次。另基於施用第二級毒品甲基安非他
    命之犯意，於九十七年一月二十四日晚上十一時三十分許，
    在其嘉義市○區○○街八號住處內，以將甲基安非他命置於
    鋁箔紙上加熱燒烤吸食煙霧之方式，施用第二級毒品甲基安
    非他命一次。嗣於九十七年一月二十五日晚上七時三十五分
    許，在其上址住處前警查獲，並扣得其所有施用剩餘之第二
    級毒品甲基安非他命一包（驗餘淨重○‧五○六二公克）及
    供施用第二級毒品甲基安非他命所用之塑膠空罐一個，而於
    查獲當日晚上九時五分許，得甲○○同意後，採其尿液送驗
    ，其結果呈海洛因之代謝物嗎啡陽性反應及甲基安非他命陽
    性反應，始悉上情。
二、案經嘉義市政府警察局第二分局報告臺灣嘉義地方法院檢察
    官偵查起訴。
    理  由
一、本件係經被告甲○○於準備程序當庭表示認罪，而經本院裁
    定以簡式審判程序加以審理，則依據刑事訴訟法第二百七十
    三條之二、同法第一百五十九條第二項之規定，不適用傳聞
    法則有關限制證據能力之相關規定，合先敘明。
二、上開事實，業據被告甲○○於警詢、偵查及本院坦承不諱，
    而其上開為警查獲所採集之尿液，經送請高雄市立凱旋醫院
    檢驗結果，確呈施用第一級毒品海洛因之代謝物嗎啡陽性反
    應及第二級毒品甲基安非他命之陽性反應，有該院濫用藥物
    尿液檢驗報告及嘉義市政府警察局第二分局偵辦涉嫌毒品案
    代號與真實姓名對照表在卷可稽（見偵查卷第一四、一五頁
    ），且被告為警查獲時所扣得之透明晶體一包，經送憲兵司
    令部刑事鑑識中心檢驗結果，認有甲基安非他命成分，有憲
    兵司令部刑事鑑識中心九十七年四月二十五日憲直刑鑑字第
    ○九七○○○○五五九號鑑定書附卷可參（見本院卷第三八
    頁），復有被告所有供施用第二級毒品甲基安非他命所用之
    塑膠空罐一個扣案可資佐證，足認被告上開自白與事實相符
    ，堪以採信。再查被告曾於九十年間因施用毒品案件，經法
    院裁定觀察、勒戒後，認為有繼續施用毒品傾向，復經裁定
    令入戒治處所施以強制戒治，嗣因無繼續戒治必要，經法院
    裁定停止戒治，所餘戒治期間交付保護管束，於九十一年四
    月十五日保護管束期滿未經撤銷停止戒治，視為強制戒治執
    行完畢釋放，又因自九十三年七月一日至同年七月四日止施
    用第二級毒品安非他命案件，經本院於九十三年八月二十五
    日以九十三年度嘉簡字第七○九號判決處有期徒刑六月，如
    易科罰金，以銀元三百元折算一日確定，有臺灣高等法院被
    告前案紀錄表在卷可參，是被告於強制戒治執行完畢釋放後
    ，於五年內已再犯施用毒品罪，經依法追訴處罰，縱其本次
    再度施用毒品之時間，在初犯經強制戒治執行完畢釋放五年
    以後，因與單純之「五年後再犯」之情形有別，不合於「五
    年後再犯」之例外規定，且因已於「五年內再犯」，顯見其
    再犯率甚高，原實施強制戒治，已無法收其實效，即應回歸
    原則性規定，則檢察官據以向本院提起公訴，即無不合，附
    此敘明。
三、查海洛因及甲基安非他命分屬毒品危害防制條例第二條第二
    項第一款所列之第一級毒品及同條項第二款所列之第二級毒
    品，核被告所為，係犯毒品危害防制條例第十條第一項之施
    用第一級毒品罪及同條例第十條第二項之施用第二級毒品罪
    。被告因施用第一級毒品海洛因及第二級毒品甲基安非他命
    而持有海洛因及甲基安非他命之低度行為，為其施用之高度
    行為所吸收，不另論罪。被告所犯上開二罪，犯意各別，行
    為互異，罪名有異，應予分論併罰。再查被告前因施用第二
    級毒品安非他命案件，經本院於九十三年八月二十五日以九
    十三年度嘉簡字第七○九號判決處有期徒刑六月，如易科罰
    金，以銀元三百元折算一日確定，於九十四年五月十五日縮
    短刑期執行完畢，有臺灣高等法院被告前案紀錄表附卷足憑
    ，其受有期徒刑之執行完畢後，五年內再犯本件有期徒刑以
    上之施用第一級毒品及第二級毒品罪，均為累犯，應各依刑
    法第四十七條第一項規定加重其刑。爰審酌被告前曾因施用
    毒品觸法，仍不知悛悔，又施用足以導致精神障礙、性格異
    常，甚至造成生命危險之毒品，戕害一己之身體健康，對社
    會治安可能之危害程度非微，惟其犯罪後尚能坦承犯行等一
    切情狀，分別量處如主文所示之刑，並定其應執行刑。扣案
    之甲基安非他命一包（驗餘淨重○‧五○六二公克），係屬
    毒品危害防制條例第二條第二項第二款所列之第二級毒品，
    應依毒品危害防制條例第十八條第一項前段之規定，宣告沒
    收銷燬之。另扣案供盛裝上開毒品甲基安非他命之外包裝袋
    一個及塑膠空罐一個，均係被告所有供犯本案施用第二級毒
    品罪所用之物，業據被告於本院供承在卷，均併依刑法第三
    十八條第一項第二款規定宣告沒收。
據上論斷，應依刑事訴訟法第二百七十三條之一第一項、第二百
九十九條第一項前段，毒品危害防制條例第十條第一項、第二項
、第十八條第一項前段，刑法第十一條前段、第四十七條第一項
、第五十一條第五款、第三十八條第一項第二款，判決如主文。
本案經檢察官陳志川到庭執行職務。
中    華    民    國  九十七  年    四    月   三十   日
                  刑事第三庭    法  官  鄭雅文
以上正本證明與原本無異。
如不服本判決，應於判決送達後十日內向本院提出上訴狀，上訴
書狀依法應敘述具體理由，如未敘述具體理由者，應於上訴期間
屆滿後二十日內補提理由書於本院（均應附繕本）。
中    華    民    國  九十七  年    四    月   三十   日
                                書記官  鄭翔元
附錄論罪科刑法條：
毒品危害防制條例第十條
施用第一級毒品者，處六月以上五年以下有期徒刑。
施用第二級毒品者，處三年以下有期徒刑。


司法院資訊處製作；財團法人民間司法改革基金會備份。
